臺灣臺北地方法院交通事件裁定　　　　　　　　　　九十三年度交聲字第四九三號
　　　原處分機關　臺北市交通事件裁決所
　　　異　議　人
　　　即受處分人　　甲○○
右列異議人即受處分人因違反道路交通管理處罰條例案件，對於臺北市交通事件裁決
所九十三年六月三日所為之處分（原處分案號：北市裁三字第裁二二－ＡＣＵ四二五
四二三之一、二二－ＡＣＵ四二五四二三之二號），聲明異議，本院裁定如左：
    主  文
異議均駁回。
    理  由
一、按二輛以上之汽車在道路上競駛、競技者，處汽車駕駛人新臺幣（下同）三萬元
    以上九萬元以下罰鍰，並當場禁止其駕駛及吊銷其駕駛執照；汽車駕駛人有第三
    項行為者，並吊扣該車輛牌照三個月，道路交通管理處罰條例第四十三條第三項
    、第四項定有明文。
二、本件異議人即受處分人甲○○騎乘車號ＣＬＣ—三八八號重型機車於民國九十三
    年五月三日四時三十八分許，行經台北市○道路，遭台北市政府警察局信義分局
    警員攔停舉發「二輛以上汽車共同在道路上競駛」之違規，異議人提出申訴，原
    處分機關仍認違規事實明確，依道路交通管理處罰條例首揭規定，裁處罰鍰三萬
    元，並吊銷駕駛執照三年及吊扣車牌三個月，異議人不服，提出本件異議。
三、異議人固不否認有於九十三年五月三日四時三十八分許，騎乘車號ＣＬＣ—三八
    八號重型機車，以每小時七、八十公里之時速，與劉峻瑋（騎乘車號ＢＨＫ－０
　　九九號重型機車）共同沿台北市○道路七十八號前行駛至台北市○○街一八九號
　　之「７－１１便利商店」等事實，惟矢口否認有何共同競駛之違規行為，辯稱：
　　我當天與劉峻瑋分別騎乘一部機車，沿信義區○道路循序前進至大道路與福德街
  　附近之工作地點門口時，信義分局福德街派出所警員黃釗亮便上前攔查我們，大
　　聲斥喝我們是否在飆車，我僅坦承車速稍快大約時速七、八十公里，並未坦承在
  　道路上競速飆車，但警員卻惡意構陷我與劉峻瑋共同競駛，事實上從警員目擊點
　　（即大道路七十八號）至上開便利商店距離不到百公尺，主、客觀上均無競駛之
  　必要，原處分機關裁罰顯有未洽云云。惟查，證人即舉發警員黃釗亮於另案（本
　　院九十三年度交聲字第四八五號）到庭結證稱：當時巡邏至大道路七十八號前，
  　發現二部重型機車互相競駛往福德街方向疾駛，我開警示燈從後面追緝，但這二
　　部機車速度很快我沒辦法追到，這二部機車疾駛到福德街左轉，到達福德街、中
  　坡南路交岔口「７－１１便利商店」前停下來，我追緝時車子的時速高達九十公
　　里還是沒辦法追到，直到他們到超商停下來我馬上趕到他們停車的地方，當時異
  　議人說要入伍當兵，所以約了一些朋友在那裡集合，他們趕時間才飆那麼快到超
　　商買酒慶祝，他們申訴書上記載是下班趕著回家，與現場講的不同，因為他們二
　　部車距離很近，這麼快的速度這麼近的距離就是競駛行為等語（見該案九十三年
  　六月二十九日訊問筆錄），而交通警察掣單舉發違反道路交通管理處罰條例所列
　　之違規事實，本質上為行政處分，係公務員基於職務上之權力，依法就特定之具
　　體事件所為之具公法上效果之單方面行政行為，基於公務員為公法上行為具有公
　　信力之原則，該行政行為當可被推定為真正，其據以依法處分之事實認定亦推定
　　其正確無誤，是異議人前開所辯，無非係事後卸責之詞，不足採信。依此，本件
　　異議人既與劉峻瑋於右揭時地分別駕駛重型機車，以高達九十公里之時速彼此近
  　距離行駛於道路，為警追逐時仍有交談，且目的地相同，則異議人與劉峻瑋確有
    「共同在道路上競駛」之違規行為，應堪認定。
四、綜上所述，本件異議人確有於右揭時地與劉峻瑋分別騎乘重型機車共同在道路上
    競駛之違規行為甚明，原處分機關依道路交通管理處罰條例第四十三條第三項、
　　第四項之規定，裁處最低罰鍰三萬元，並吊銷駕駛執照及吊扣車牌三個月，核無
　　不合，本件異議均無理由，應予駁回。
五、據上論斷，應依道路交通案件處理辦法第十九條，裁定如主文。
中　　　華　　　民　　　國　　九十三　　年　　　十　　　月　　二十八　　日
                              臺灣臺北地方法院交通法庭
                                  法　官　鍾素鳳
右正本證明與原本無異
                                  書記官  朱良燦
中　　　華　　　民　　　國　　九十三　　年　　　十　　　月　　二十八　　日
如不服本裁定應於送達後五日內向本院提出抗告狀
